Multichar_Symbols


! Part of speech categories
%<n%>          ! Noun                       
%<np%>         ! Proper noun                
%<adj%>        ! Adjective                  
%<num%>        ! Numeral                    
%<prn%>        ! Pronoun                    
%<det%>        ! Determiner                 
%<v%>          ! Verb                       
%<vaux%>       ! Auxilary verb              
%<adv%>        ! Adverb                     
%<post%>       ! Postposition               
%<postadv%>    ! Postadverb                 
%<cnjcoo%>     ! Co-ordinating conjunction  
%<cnjsub%>     ! Sub-ordinating conjunction 
%<cnjadv%>     ! Adverbial conjunction      
%<part%>       ! Particle                   
%<ij%>         ! Interjection               
%<abbr%>       ! Abbreviation               
%<cop%>        ! Copula                     
%<qst%>        ! Question particle
!%<ideo%>       ! Ideophone                  

! Proper noun types
%<top%>            
%<ant%>            
%<cog%>            
%<org%>            
%<al%>             

!! gender of anthroponyms 
%<m%>              ! Masculine    
%<f%>              ! Feminine     

! "Syntactic" tags. Attributive use of non-adjectives etc. !!!!! NOT SURE I WANT THIS !!!!
%<attr%>           ! Attributive
%<subst%>          ! Substantive
%<advl%>           ! Adverbial

! Number ! Сан ! Число
%<sg%>             ! Singular  
%<pl%>             ! Plural    
%<sp%>             ! Singular/Plural (used for formal personal pronoun)

! Possessives 
%<px1sg%>          ! First person singular
%<px2sg%>          ! Second person singular
%<px3sp%>          ! Third person singular/plural
%<px1pl%>          ! First person plural
%<px2pl%>          ! Second person singular
%<px%>             ! General possessive           ! NOT SURE I WANT THIS

! Cases ! "Case is a lie!" (quot.)

%<nom%>            
%<gen%>            
%<dat%>            
%<acc%>            
%<abl%>            
%<loc%>            
%<ins%>            ! Instrumental=comitative 


! Pronoun types ! Алмашлык төрләре ! Виды местоимений
%<pers%>           ! Personal
! Pronoun and determiner types
%<dem%>            ! Demonstrative
%<ind%>            ! Indefinite
%<itg%>            ! Interrogative
%<qnt%>            ! Quantifier
%<neg%>            ! Negative    ! NOTE: also used to denote negation in verbs ! what do you mean firespeake
r??
%<ref%>            ! Reflexive

!! Numeral types
%<ord%>            ! Ordinal
%<coll%>           ! Collective
%<dist%>           ! Distibutive

! Tense, aspect, mood
%<imp%>            ! Imperative
%<cond%>           ! Conditional  ! Шарт  ! Условное  !! -с{A}
%<caus%>           ! Causative
%<pass%>           ! Passive
%<coop%>           ! Cooperative

%<pres%>           ! -{A}
%<past%>           ! -{D}{I} 
%<evi%>            ! -m{I}s 
%<fut%>		   ! -{A}C{A}{K}  
%<aorcond%>	   ! conditional aorist arsa/rsa/irse


%<p1%>
%<p2%>
%<p3%>

%<sg%>
%<pl%>

%<necs%>                     ! Necessitive

%<ger1%>                     ! Gerund (verbal noun) 
%<ger2%>
%<ger3%>
%<ger4%>

%<gna1%>                     ! Verbal adverb
%<gna2%>                     ! Verbal adverb

%<gpr1%>                     ! Verbal adjective

%<prc1%>                     ! Participle

%{I%}
%{A%}

%{L%}
%{D%}

%{a%}
%{i%}

%{n%}		   ! Becomes "n" after a vowel, otherwise null
%{y%}		   ! Becomes "y" after a vowel, otherwise null
%{s%}		   ! Becomes "s" after a vowel, otherwise null
%{i%}		   ! Becomes as "i" after a consonant, otherwise null
%{pN%}		   ! Becomes "n" before dat abl loc and after 3p poss, otherwise null

%{f%}              ! Enforce front harmony
%{b%}              ! Enforce back harmony




LEXICON Root

Verbs ; 

!!!!!!!!!!!!!!!!!!!!!!!!!!!!!!!!!!!!!!!!!!!!!!!!!!!!!!!!!!!!!!!!!!!!!!!!!!!!!!!
!!!!!!!!!!!!!!!!!!!!!!!!!!!!!!!!!!!!!!!!!!!!!!!!!!!!!!!!!!!!!!!!!!!!!!!!!!!!!!!
!!!!!!!!!!!!!!!!!!!!!!!!!!!!!!!!!!!!!!!!!!!!!!!!!!!!!!!!!!!!!!!!!!!!!!!!!!!!!!!

LEXICON CLIT

%+mı%<qst%>:% m%{I%} # ; 
# ;  !! This is the end of word marker.

LEXICON V-PERS-COP

%+i%<cop%>%<pres%>: V-PERS-COP-G2-NOSG3-FINAL ;
%+i%<cop%>%<rel%>:%>ken # ;

LEXICON CLIT-GENERAL    ! Includes personal copula suffixes, therefore appears only
                        ! after nominal parts of speech (and only after some cases).
                        ! FIXME: to be checked whether leads to any overgeneration
CLIT ;
V-PERS-COP ;


LEXICON SUBST

N-INFL-COMMON ; 
%<pl%>:%>l%{A%}r N-INFL-COMMON ;

LEXICON N-INFL-COMMON

POSS-REAL ;
CASE-ETC ;
!ABE-ETC ;

LEXICON CASE 

%<nom%>: CLIT-GENERAL ;               
%<gen%>:%>%{n%}%{I%}n CLIT ;      
%<dat%>:%>%{y%}%{A%} CLIT ;   
%<acc%>:%>%{y%}%{I%} CLIT ;
%<loc%>:%>%{D%}%{A%} CLIT-GENERAL ;   
%<abl%>:%>%{D%}%{A%}n CLIT-GENERAL ;  
%<ins%>:%>%{y%}l%{A%} CLIT-GENERAL ;  

!!!! POSSESSIVES

LEXICON GENPOSS-ETC 

CASE ;

LEXICON CASE-ETC

CASE ;
GENPOSS-ETC ;
  
LEXICON POSS-REAL

%<px1sg%>:%>%{I%}m CASE-ETC ;                
%<px2sg%>:%>%{I%}n CASE-ETC ;                 
%<px3sp%>:%>%{s%}%{I%}%{pN%} CASE-ETC ; 
%<px1pl%>:%>%{i%}m%{I%}z CASE-ETC ;           
%<px2pl%>:%>%{i%}n%{I%}z CASE-ETC ;      
%<px3pl%>:%>l%{A%}r%{I%}%{pN%} CASE-ETC ;  



!!!!!!!!!!!!!!!!!!!!!!!!!!!!!!!!!!!!!!!!!!!!!!!!!!!!!!!!!!!!!!!!!!!!!!!!!!!!!!!
!!!!!!!!!!!!!!!!!!!!!!!!!!!!!!!!!!!!!!!!!!!!!!!!!!!!!!!!!!!!!!!!!!!!!!!!!!!!!!!
!!!!!!!!!!!!!!!!!!!!!!!!!!!!!!!!!!!!!!!!!!!!!!!!!!!!!!!!!!!!!!!!!!!!!!!!!!!!!!!

LEXICON ATTR ! Adjective inflection

# ; 


LEXICON V-PERS-COP-G2-NOSG3-FINAL

%<p1%>%<sg%>:%>%{y%}%{I%}m # ;
%<p2%>%<sg%>:%>%{s%}%{I%}n # ;
%<p2%>%<frm%>%<sg%>:%>%{s%}%{I%}n%{I%}z  # ;
%<p1%>%<pl%>:%>%{y%}%{I%}z  # ;
%<p2%>%<pl%>:%>%{s%}%{I%}n%{I%}z  # ;
%<p3%>%<pl%>:%>l%{A%}r  # ;

LEXICON PERS1-NO3PL 

%<p1%>%<sg%>:%>%{I%}m  # ;
%<p2%>%<sg%>:%>s%{I%}n  # ;
%<p3%>%<sg%>:%>  # ;
%<p3%>%<sg%>%<form%>:%>{D%}%{I%}r  CLIT ;
%<p1%>%<pl%>:%>%{y%}%{I%}z  # ;
%<p2%>%<pl%>:%>s%{I%}n%{I%}z  # ;

LEXICON PERS1  !!!USED FOR CONT, FUT, AOR, EVID

%<p3%>%<pl%>:%>l%{A%}r  # ;
%<p3%>%<pl%>%<form%>:%>l%{A%}r{D%}%{I%}r   # ;
PERS1-NO3PL ;

LEXICON PERS2  !!!USED FOR PAST and CONDITIONAL

%<p1%>%<sg%>:%>m  CLIT ;
%<p2%>%<sg%>:%>n  CLIT ;
%<p3%>%<sg%>:%>  CLIT ;
%<p3%>%<sg%>%<form%>:%>{D%}%{I%}r  CLIT ;
%<p1%>%<pl%>:%>k  CLIT ;
%<p2%>%<pl%>:%>%{i%}n%{I%}z  CLIT ;
%<p3%>%<pl%>:%>l%{A%}r  CLIT ;

LEXICON PERS2-NO3PL 

%<p1%>%<sg%>:%>m  # ;
%<p2%>%<sg%>:%>n  # ;
%<p3%>%<sg%>:%>  # ;
%<p3%>%<sg%>%<form%>:%>{D%}%{I%}r  CLIT ;
%<p1%>%<pl%>:%>k  # ;
%<p2%>%<pl%>:%>%{i%}n%{I%}z  # ;

LEXICON PERS3  !!!USED FOR NECESSITATIVE
%<p1%>%<sg%>:%>%{y%}%{I%}m  CLIT ;
%<p2%>%<sg%>:%>s%{I%}n  CLIT ;
%<p3%>%<sg%>:%>  CLIT ;
%<p3%>%<sg%>%<form%>:%>{D%}%{I%}r  CLIT ;
%<p1%>%<pl%>:%>%{y%}%{I%}z  CLIT ;
%<p2%>%<pl%>:%>s%{I%}n%{I%}z  CLIT ;
%<p3%>%<pl%>:%>l%{A%}r  CLIT ;

LEXICON PERS4  !!!USED FOR IMPERATIVE
%<p2%>%<sg%>:%>  # ;
%<p2%>%<form%>:%>y%{I%}n # ;
%<p2%>%<pl%>:%>s%{A%}n%{A%}  # ;

LEXICON PERS5  !!!USED FOR negative aorist and abil
%<p1%>%<sg%>:%>m%{A%}m  CLIT ;
%<p2%>%<sg%>:%>m%{A%}zs%{I%}n  CLIT ;
%<p3%>%<sg%>:%>m%{A%}z CLIT ;
%<p3%>%<sg%>%<form%>:%>m%{A%}z{D%}%{I%}r  CLIT ;
%<p1%>%<pl%>:%>m%{A%}y%{I%}z  CLIT ;
%<p2%>%<pl%>:%>m%{A%}zs%{I%}n%{I%}z  CLIT ;
%<p3%>%<pl%>:%>m%{A%}zl%{A%}r  CLIT ;

LEXICON PERS6 !!! USED By Exhortative

%<p1%>%<sg%>:%>%{y%}%{A%}y%{I%}m  CLIT ;
%<p1%>%<pl%>:%>%{y%}%{A%}l%{I%}m  CLIT ;

LEXICON KEN !!! ADVERBIAL FORM 

%<ken%>:%ken # ;



LEXICON REC-DIR-AR

%<rec%>:%>%{i%}ş CAUS-DIR-AR ;
%<rec%>:%>%{i%}ş NECE ;
CAUS-DIR-AR ;
NECE ;

LEXICON REF-DIR-AR
%<ref%>:%>%{i%}n CAUS-DIR-AR ;
%<ref%>:%>%{i%}n NECE ;
CAUS-DIR-AR ;
NECE ;

LEXICON PASS-DIR-AR

%<pass%>:%>%{i%}%{L%} CAUS-DIR-AR ;
%<pass%>:%>%{i%}%{L%} NECE ;
%<pass%>:%>%{i%}%{L%} NON-FINITE ;
%<pass%>:%>%{i%}%{L%} GERUND ;
%<pass%>:%>%{i%}%{L%} ABIL-AR ;
%<pass%>:%>%{i%}%{L%} NEG ;
%<pass%>:%>%{i%}%{L%} AOR-IR ;
CAUS-DIR-AR ;
NECE ;
NON-FINITE ;
GERUND ;
ABIL-AR ;
NEG ;
AOR-AR ;


LEXICON REC-DIR-IR

%<rec%>:%>%{i%}ş CAUS-DIR-IR ;
%<rec%>:%>%{i%}ş NECE ;
CAUS-DIR-IR ;
NECE ;

LEXICON REF-DIR-IR
%<ref%>:%>%{i%}n CAUS-DIR-IR ;
%<ref%>:%>%{i%}n NECE ;
CAUS-DIR-IR ;
NECE ;

LEXICON PASS-DIR-IR

%<pass%>:%>%{i%}%{L%} CAUS-DIR-IR ;
%<pass%>:%>%{i%}%{L%} NECE ;
%<pass%>:%>%{i%}%{L%} NON-FINITE ;
%<pass%>:%>%{i%}%{L%} GERUND ;
%<pass%>:%>%{i%}%{L%} ABIL-IR ;
%<pass%>:%>%{i%}%{L%} NEG ;
%<pass%>:%>%{i%}%{L%} AOR-IR ;
CAUS-DIR-IR ;
NECE ;
NON-FINITE ;
GERUND ;
ABIL-IR ;
NEG ;
AOR-IR ;

LEXICON CAUS-DIR-IR
%<caus%>:%>%{D%}%{I%}r NEG ;
%<caus%>:%>%{D%}%{I%}r FINITE-VERBS-IR ;
%<caus%>:%>%{D%}%{I%}r ABIL-IR ;
%<caus%>:%>%{D%}%{I%}r NECE ;
%<caus%>:%>%{D%}%{I%}r NON-FINITE ;
NEG ;
FINITE-VERBS-IR ;
ABIL-IR ;
NECE ;
NON-FINITE ;

LEXICON CAUS-DIR-AR
%<caus%>:%>%{D%}%{I%}r NEG ;
%<caus%>:%>%{D%}%{I%}r FINITE-VERBS-IR ;
%<caus%>:%>%{D%}%{I%}r ABIL-IR ;
%<caus%>:%>%{D%}%{I%}r NECE ;
%<caus%>:%>%{D%}%{I%}r NON-FINITE ;
NEG ;
FINITE-VERBS-AR ;
ABIL-AR ;
NECE ;
NON-FINITE ;

LEXICON CAUS-T-IR
%<caus%>:%>t NEG ;
%<caus%>:%>t FINITE-VERBS-IR ;
%<caus%>:%>t ABIL-IR ;
%<caus%>:%>t NECE ;
%<caus%>:%>t NON-FINITE ;
NEG ;
FINITE-VERBS-IR ;
ABIL-IR ;
NECE ;
NON-FINITE ;

LEXICON IMPERFECTIVE
%<impfktv%>:%>m%{A%}kt%{A%} PERS3 ;

LEXICON NEG
%<neg%>:%>m%{a%} REGULAR-NEGATIVE ;

LEXICON AOR-AR
%<aor%>:%>%{A%}r PERS1 ;
%<neg%>%<aor%>:%> PERS5;
%<aor%>:%>%{A%}r KEN ;
%<aor%>:%>maz KEN ;

LEXICON AOR-IR
%<aor%>:%>%{i%}r PERS1 ;
%<neg%>%<aor%>:%> PERS5;
%<aor%>:%>%{i%}r KEN ;
%<neg%>%<aor%>:%>maz KEN;

LEXICON AOR-IR-CONDITIONAL
%<aorcond%>:%>%{i%}rs%{A%} PERS2-NO3PL  ;
%<aorcond%>%<p3%>%<pl%>:%>%{i%}r%>l%{A%}r%>%s%{A%} PERS2 ; 
%<neg%>%<aor%>:%>m%{A%}zs%{A%} PERS2-NO3PL ;
%<neg%>%<aor%>:%>m%{A%}zl%{A%}rs%{A%} PERS2 ;

LEXICON AOR-AR-CONDITIONAL
%<aorcond%>:%>%{A%}rs%{A%} PERS2-NO3PL  ;
%<aorcond%>%<p3%>%<pl%>:%>%{A%}r%>l%{A%}r%>%S%{A%} PERS2 ; 
%<neg%>%<aor%>:%>m%{A%}zs%{A%} PERS2-NO3PL ;
%<neg%>%<aor%>:%>m%{A%}zl%{A%}rs%{A%} PERS2 ;

LEXICON ABIL-AR
%<abil%>:%>%{y%}%{A%}bil FINITE-VERBS-IR ;
%<neg%>%<abil%>:%>%{y%}%{A%}m%{a%} FINITE-VERBS-IR ;
%<abil%>:%>%{y%}%{A%}bil GERUND ;
%<neg%>%<abil%>:%>%{y%}%{A%}m%{A%} GERUND ;
%<abil%>:%>%{y%}%{A%}bil NON-FINITE ;
%<neg%>%<abil%>:%>%{A%} NON-FINITE ;
%<neg%>%<abil%>:%>%{A%} PERS5 ;
NON-FINITE ;
FINITE-VERBS-AR ;
GERUND ;

LEXICON ABIL-IR
%<abil%>:%>%{y%}%{A%}bil FINITE-VERBS-IR ;
w:%>%{y%}%{A%}m%{a%} FINITE-VERBS-IR ;
%<abil%>:%>%{y%}%{A%}bil GERUND ;
%<neg%>%<abil%>:%>%{y%}%{A%}m%{A%} GERUND ;
%<abil%>:%>%{y%}%{A%}bil NON-FINITE ;
%<neg%>%<abil%>:%>%{y%}%{A%}m%{A%} NON-FINITE ;
%<neg%>%<abil%>:%>%{A%} PERS5 ;
NON-FINITE ;
FINITE-VERBS-IR ;
GERUND ;

LEXICON PRESENT-CONTINUOUS

%<pcont%>:%>%{I%}yor PERS1 ;
%<pcont%>:%>%{I%}yor KEN ;

LEXICON PAST-CONTINUOUS

%<pastcnt%>:%>%{I%}yord%{I%} PERS1-NO3PL ;
%<pastcnt%>%<p3%>%<pl%>:%>%{I%}yord%{I%}%>l%{A%}r # ; ! Dir/LR
%<pastcnt%>%<p3%>%<pl%>:%>%{I%}yor%>l%{A%}r%>d%{I%} # ; 

LEXICON CONDITIONAL-CONTINUOUS

%<condcnt%>:%>%{I%}yors%{A%} PERS2 ;

LEXICON EVIDENTIAL-CONTINUOUS 

%<evidcnt%>:%>m%{I%}ş PERS1-NO3PL ;
%<evidcnt%>%<p3%>%<pl%>:%>m%{I%}ş%>d%{I%}%>l%{A%}r # ; ! Dir/LR
%<evidcnt%>%<p3%>%<pl%>:%>m%{I%}ş%>l%{A%}r%>%d%{I%} # ; 

LEXICON FUTURE

%<fut%>:%>%{y%}%{A%}c%{A%}k PERS1 ;

LEXICON FUTURE-PERFECT

%<futp%>:%>%{y%}%{A%}c%{A%}kt%{I%} PERS2 ;

LEXICON FUTURE-EVIDENTIAL

%<fute%>:%>%{y%}%{A%}c%{A%}km%{I%}ş PERS1 ;

LEXICON FUTURE-CONDITIONAL

%<futc%>:%>%{y%}%{A%}c%{A%}ks%{A%} PERS2 ;

LEXICON PAST

%<past%>:%>%{D%}%{I%} PERS2 ;

LEXICON PAST-CONDITIONAL

%<pastc%>:%>d%{I%}ys%{A%} PERS2 ;

LEXICON EVIDENTIAL-PAST

%<evid%>:%>m%{I%}ş PERS1 ;

LEXICON EVIDENTIAL-PERFECT

%<evidp%>:%>m%{I%}şt%{I%} PERS2 ;

LEXICON EVIDENTIAL-CONDITIONAL

%<evidc%>:%>m%{I%}şs%{A%} PERS2 ;

LEXICON CONDITIONAL

%<cond%>:%>s%{A%} PERS2 ;

LEXICON CONDITIONAL-PAST

%<condp%>:%>s%{A%}yd%{I%} PERS2 ;

LEXICON CONDITIONAL-EVIDENTIAL

%<condp%>:%>s%{A%}ym%{I%}ş PERS1 ;

LEXICON NECE

%<necs%>:%>m%{A%}l%{I%} PERS3 ;

LEXICON JUSSIVE

%<juss%>%<p3%>%<sg%>:%>s%{I%}n # ;
%<juss%>%<p3%>%<pl%>:%>s%{I%}nl%{A%}r # ;


LEXICON FINITE-VERBS-AR

AOR-AR ;

IMPERATIVE ;
CONDITIONAL-CONTINUOUS ;
CONDITIONAL-EVIDENTIAL ;
CONDITIONAL-PAST ; 
EVIDENTIAL-CONDITIONAL ;
EVIDENTIAL-CONTINUOUS ;
EVIDENTIAL-PAST ;
EVIDENTIAL-PERFECT ;
FUTURE ;
FUTURE-CONDITIONAL ;
FUTURE-PERFECT ;
IMPERFECTIVE ;
PAST ;
PAST-CONDITIONAL ;
PAST-CONTINUOUS ;
PRESENT-CONTINUOUS ;
FUTURE-EVIDENTIAL ;
CONDITIONAL;

LEXICON FINITE-VERBS-IR

AOR-IR ;

IMPERATIVE ;
CONDITIONAL-CONTINUOUS ;
CONDITIONAL-EVIDENTIAL ;
CONDITIONAL-PAST ; 
EVIDENTIAL-CONDITIONAL ;
EVIDENTIAL-CONTINUOUS ;
EVIDENTIAL-PAST ;
EVIDENTIAL-PERFECT ;
FUTURE ;
FUTURE-CONDITIONAL ;
FUTURE-PERFECT ;
IMPERFECTIVE ;
PAST ;
PAST-CONDITIONAL ;
PAST-CONTINUOUS ;
PRESENT-CONTINUOUS ;
FUTURE-EVIDENTIAL ;
CONDITIONAL;


LEXICON IMPERATIVE

%<imp%>:%> PERS4 ;

LEXICON EXHORTATIVE

%<exh%>:%> PERS6 ;



LEXICON GERUND
%<ger1%>:%>m%{A%} SUBST ;
%<ger2%>:%>%{D%}%{I%}k SUBST ;
%<ger3%>:%>%{I%}ş SUBST ;
%<ger4%>:%>%{y%}%{A%}c%{A%}k SUBST ;
%<ger5%>:%>%{y%}%{A%}n SUBST ;

LEXICON NON-FINITE

%<inf%>:%>m%{A%}k SUBST ;

%<prc1%>:%>%{y%}%{A%}n ATTR ;

%<gna1%>:%>%{y%}%{A%}r%{A%}k # ;
%<gna2%>:%>%{y%}%{I%}p # ;

LEXICON CONDITIONAL
%<cond%>:%>s%{A%} PERS2 ;

LEXICON REGULAR-NEGATIVE 

NECE ;
CONDITIONAL ;
NON-FINITE ;
GERUND ;
IMPERATIVE ;
CONDITIONAL-CONTINUOUS ;
CONDITIONAL-EVIDENTIAL ;
CONDITIONAL-PAST ; 
EVIDENTIAL-CONDITIONAL ;
EVIDENTIAL-CONTINUOUS ;
EVIDENTIAL-PAST ;
EVIDENTIAL-PERFECT ;
FUTURE ;
FUTURE-CONDITIONAL ;
FUTURE-EVIDENTIAL ;
FUTURE-PERFECT ;
IMPERFECTIVE ;
PAST ;
PAST-CONDITIONAL ;
PAST-CONTINUOUS ;
PRESENT-CONTINUOUS ;


LEXICON V-TV-DIR-IR


%<v%>%<tv%>: CAUS-DIR-IR ;
%<v%>%<tv%>: AOR-IR ;

%<v%>%<tv%>: REC-DIR-IR ;
%<v%>%<tv%>: PASS-DIR-IR ;
%<v%>%<tv%>: REF-DIR-IR ;

%<v%>%<tv%>: ABIL-IR ;

%<v%>%<tv%>: FINITE-VERBS-IR ;

%<v%>%<tv%>: NEG ;
%<v%>%<tv%>: NECE ;
%<v%>%<tv%>: CONDITIONAL ;
%<v%>%<tv%>: NON-FINITE ;
%<v%>%<tv%>: GERUND ;
%<v%>%<tv%>: IMPERATIVE ;
%<v%>%<tv%>: CONDITIONAL-CONTINUOUS ;
%<v%>%<tv%>: CONDITIONAL-EVIDENTIAL ;
%<v%>%<tv%>: CONDITIONAL-PAST ; 
%<v%>%<tv%>: EVIDENTIAL-CONDITIONAL ;
%<v%>%<tv%>: EVIDENTIAL-CONTINUOUS ;
%<v%>%<tv%>: EVIDENTIAL-PAST ;
%<v%>%<tv%>: EVIDENTIAL-PERFECT ;
%<v%>%<tv%>: FUTURE ;
%<v%>%<tv%>: FUTURE-CONDITIONAL ;
%<v%>%<tv%>: FUTURE-PERFECT ;
%<v%>%<tv%>: IMPERFECTIVE ;
%<v%>%<tv%>: PAST ;
%<v%>%<tv%>: PAST-CONDITIONAL ;
%<v%>%<tv%>: PAST-CONTINUOUS ;
%<v%>%<tv%>: PRESENT-CONTINUOUS ;
%<v%>%<tv%>: FUTURE-EVIDENTIAL ;
%<v%>%<tv%>: AOR-IR-CONDITIONAL ;
%<v%>%<tv%>: EXHORTATIVE ;


LEXICON V-TV-DIR-AR 

%<v%>%<tv%>: CAUS-DIR-AR ;
%<v%>%<tv%>: AOR-AR ;

%<v%>%<tv%>: REC-DIR-AR ;
%<v%>%<tv%>: PASS-DIR-AR ;
%<v%>%<tv%>: REF-DIR-AR ;
%<v%>%<tv%>: AOR-AR-CONDITIONAL ;

%<v%>%<tv%>: ABIL-AR ;

%<v%>%<tv%>: FINITE-VERBS-AR ;

%<v%>%<tv%>: NEG ;
%<v%>%<tv%>: NECE ;
%<v%>%<tv%>: CONDITIONAL ;
%<v%>%<tv%>: NON-FINITE ;
%<v%>%<tv%>: GERUND ;
%<v%>%<tv%>: IMPERATIVE ;
%<v%>%<tv%>: CONDITIONAL-CONTINUOUS ;
%<v%>%<tv%>: CONDITIONAL-EVIDENTIAL ;
%<v%>%<tv%>: CONDITIONAL-PAST ; 
%<v%>%<tv%>: EVIDENTIAL-CONDITIONAL ;
%<v%>%<tv%>: EVIDENTIAL-CONTINUOUS ;
%<v%>%<tv%>: EVIDENTIAL-PAST ;
%<v%>%<tv%>: EVIDENTIAL-PERFECT ;
%<v%>%<tv%>: FUTURE ;
%<v%>%<tv%>: FUTURE-CONDITIONAL ;
%<v%>%<tv%>: FUTURE-PERFECT ;
%<v%>%<tv%>: IMPERFECTIVE ;
%<v%>%<tv%>: PAST ;
%<v%>%<tv%>: PAST-CONDITIONAL ;
%<v%>%<tv%>: PAST-CONTINUOUS ;
%<v%>%<tv%>: PRESENT-CONTINUOUS ;
%<v%>%<tv%>: FUTURE-EVIDENTIAL ;
%<v%>%<tv%>: EXHORTATIVE ;

LEXICON Verbs

al:al V-TV-DIR-IR ; ! "buy"
yap:yap V-TV-DIR-AR ; ! "make, do"

